【裁判字號】    95,訴,284
【裁判日期】    950323
【裁判案由】    槍砲彈藥刀械管制
【裁判全文】
臺灣板橋地方法院刑事判決               95年度訴字第284號
公  訴  人  臺灣板橋地方法院檢察署檢察官
被      告  甲○○
                    （現另案在臺灣岩灣技能訓練所執行，暫
指定辯護人  本院公設辯護人乙○○
上列被告因違反槍砲彈藥刀械管制條例案件，經檢察官提起公訴
（九十五年度偵第一一二七號）後，當事人雙方合意且被告認罪
，由檢察官聲請本院改依協商程序而為判決，本院裁定由受命法
官獨任改依協商程序判決如下：
    主  文
甲○○未經許可，持有可發射子彈具有殺傷力之改造槍枝，累犯
，處有期徒刑壹年肆月，併科罰金新臺幣貳萬元，罰金如易服勞
役，以新臺幣玖佰元即銀元參佰元折算壹日。
扣案可發射子彈具有殺傷力之仿ＷＡＬＴＨＥＲ廠ＰＰＫ／Ｓ
型半自動手槍製造之玩具手槍換裝土造金屬槍管而成之改造手槍
壹枝（含彈匣壹個；槍枝管制編號0000000000）、具
有殺傷力之土造子彈柒顆均沒收。
    事實及理由
一、犯罪事實：
    甲○○曾因傷害案件，於民國八十九年十一月三日經臺灣士
    林地方法院判處有期徒刑二月確定，於九十年一月十五日易
    科罰金執行完畢，仍不知悔改，明知可發射子彈具有殺傷力
    之改造手槍及子彈均屬管制物品，未經許可不得寄藏，竟於
    九十三年七月間，在其位於臺北縣土城市○○路一六四號五
    樓ＡＢ室Ｂ房之租屋處，受姓名年籍不詳，綽號「大頭」之
    成年男性友人所託，為之寄藏仿ＷＡＬＴＨＥＲ廠ＰＰＫ／
    Ｓ型半自動手槍製造之玩具手槍經換裝土造金屬槍管而成具
    殺傷力之改造手槍一支（槍枝管制編號000000000
    0）及具有殺傷力之土造子彈十顆而持有之。嗣於九十三年
    十一月四日下午四時二十分許，在臺北縣土城市○○路一六
    二號前因行跡可疑經警盤查後，當場自甲○○身上查扣具殺
    傷力土造子彈六顆，再經甲○○帶同警方至上開租屋處查扣
    上開改造手槍一支及土造子彈四顆。
二、證據
（一）被告甲○○於警詢、偵查及本院準備程序、審理中之自白
      。
（二）扣案改造手槍一支、土造子彈十顆及內政部警政署刑事警
      察局九十三年十一月廿九日刑鑑字第０九三０二二一六二
      四號槍彈鑑定書。
三、本件經檢察官與被告、辯護人於審判外達成協商之合意且被
    告已認罪，其合意內容如主文所示。經查，上開協商合意並
    無刑事訴訟法第四百五十五條之四第一項所列情形之一，檢
    察官聲請改依協商程序而為判決，本院裁定由受命法官獨任
    改依協商程序，不經言詞辯論，於協商合意範圍內為協商判
    決。
四、應適用之法條：刑事訴訟法第四百五十五條之四第二項、第
    四百五十五條之八，槍砲彈藥刀械管制條例第八條第四項、
    第十二條第四項、第十八條第一項，刑法第十一條前段、第
    五十五條、第四十二條第二項、第三十八條第一項第一款，
    罰金罰鍰提高標準條例第二條，現行法規所定貨幣單位折算
    新臺幣條例第二條。
五、本判決除有刑事訴訟法第四百五十五條之四第一項第一款、
    第二款、第四款、第六款、第七款所定情形之一，或違反同
    條第二項規定者外，不得上訴。
六、本件如得上訴，而如不服本件判決，得自收受判決送達之日
    起十日內，向本院提出上訴書狀，上訴於第二審法院。
中    華    民    國    95    年    3     月    23    日
                  刑事第九庭  法  官  連 育 群
上列正本證明與原本無異。
本件如得上訴而不服本判決，應於判決送達後十日內向本院提出
上訴狀 (應附繕本)， 上訴於臺灣高等法院。
                              書記官  蘇 宥 維
中    華    民    國    95    年    3     月    23    日
附本件法條：
槍砲彈藥刀械管制條例第8條
未經許可，製造、販賣或運輸鋼筆槍、瓦斯槍、麻醉槍、獵槍、
空氣槍或第4 條第1 項第1 款所定其他可發射金屬或子彈具有殺
傷力之各式槍砲者，處無期徒刑或5 年以上有期徒刑，併科新臺
幣1 千萬元以下罰金。
未經許可，轉讓、出租或出借前項所列槍枝者，處 5 年以上有期
徒刑，併科新臺幣 1 千萬元以下罰金。
意圖供自己或他人犯罪之用，而犯前二項之罪者，處無期徒刑或
 7 年以上有期徒刑，併科新臺幣 1 千萬元以下罰金。
未經許可，持有、寄藏或意圖販賣而陳列第 1 項所列槍枝者，處
 3 年以上10年以下有期徒刑，併科新臺幣700 萬元以下罰金。
第 1 項至第 3 項之未遂犯罰之。
槍砲彈藥刀械管制條例第12條
未經許可，製造、販賣或運輸子彈者，處 1 年以上 7 年以下有
期徒刑，併科新台幣 500 萬元以下罰金。
未經許可，轉讓、出租或出借子彈者，處 6 月以上 5 年以下有
期徒刑，併科新台幣 300 萬元以下罰金。
意圖供自己或他人犯罪之用，而犯前二項之罪者，處 3 年以上
10 年以下有期徒刑，併科新台幣 700 萬元以下罰金。
未經許可，持有、寄藏或意圖販賣而陳列子彈者，處 5 年以下有
期徒刑，併科新台幣 300 萬元以下罰金。
第 1 項至第 3 項之未遂犯罰之。
槍砲彈藥刀械管制條例第18條
犯本條例之罪自首，並報繳其持有之全部槍砲、彈藥、刀械者，
減輕或免除其刑；其已移轉持有而據實供述全部槍砲、彈藥、刀
械之來源或去向，因而查獲者，亦同。
前項情形，於中央主管機關報經行政院核定辦理公告期間自首者
，免除其刑。
前二項情形，其報繳不實者，不實部分仍依本條例所定之罪論處
。
犯本條例之罪，於偵查或審判中自白，並供述全部槍砲、彈藥、
刀械之來源及去向，因而查獲或因而防止重大危害治安事件之發
生者，減輕或免除其刑。拒絕供述或供述不實者，得加重其刑至
三分之一。


司法院資訊處製作；財團法人民間司法改革基金會備份。
